【裁判字號】    90,基小,25
【裁判日期】    900302
【裁判案由】    損害賠償
【裁判全文】
臺灣基隆地方法院基隆簡易庭小額民事判決    九十年度基小字第二五號
    原      告  丙○○
    訴訟代理人  丁  ○
    被      告  乙○○
    訴訟代理人  甲○○
    被      告  鵬大交通企業有限公司
    法定代理人  己○○
    訴訟代理人  戊○○
右當事人間請求損害賠償事件，本院判決如左：
    主    文
原告之訴駁回。
訴訟費用由原告負擔。
    爭執事項
本件原告起訴主張被告乙○○受被告鵬大交通企業有限公司（以下簡稱鵬大公司）之
僱用而駕駛汽車，因車禍傷害案件導致原告所有之車號ＪＤＰ─四一九號機車、安全
帽及眼鏡毀損不堪使用，原告受有損害金額合計新台幣（下同）四萬七千三百五十元
，爰依侵權行為損害賠償請求權，請求被告連帶給付原告四萬七千三百五十元，及自
原支付命令送達被告之翌日起至清償日止，按年息百分之五計算之利息。被告則以原
告之請求權已罹於消滅時效，被告拒絕給付等語，資為抗辯。
    理由要領
一、按因侵權行為所生之損害賠償請求權，自請求權人知有損害及賠償義務人時起，
    二年間不行使而消滅；消滅時效，自請求權可行使時起算；時效因起訴而中斷者
    ，若撤回其訴，或因不合法而受駁回之裁判，其裁判確定，視為不中斷；時效完
    成後，債務人得拒絕給付。民法第一百九十七條第一項前段、第一百二十八條前
    段、第一百三十一條、第一百四十四條分別定有明文。經查：原告起訴主張被告
    因過失侵權行為致原告受有損害，系爭侵權行為原因事實發生於民國八十七年四
    月二十二日，被告乙○○並已於肇事後即向到場員警自首其駕駛另被告鵬大公司
    之靠行營業車肇事而接受裁判，業經臺灣高等法院以八十八年度交上易字第二五
    七號刑事判決確定，又原告前已於八十八年七月十三日向臺灣高等法院起訴就本
    件訴訟之同一標的請求被告賠償原告因機車、安全帽、眼鏡之毀損所受損害，經
    臺灣高等法院以八十八年度訴字第二一五號民事裁定駁回其訴確定在案等事實，
    業經本院依職權調閱臺灣高等法院以八十八年度訴字第二一五號民事訴訟卷宗及
    臺灣高等法院以八十八年度交上易字第二五七號刑事判決書核閱屬實，復為兩造
    所不爭，上開事實應堪認定為真實。是原告於系爭侵權行為原因事實發生時即八
    十七年四月二十二日已知其受有損害及被告為賠償之義務人，其損害賠償請求權
    已可行使，經原告起訴而其訴因不合法而受駁回之裁判確定，依首開規定，原告
    之侵權行為損害賠償請求權時效視為不中斷，而至八十九年四月二十二日已經屆
    滿二年，原告遲至八十九年十月十九日始提起本訴，其消滅時效已經完成，被告
    提出消滅時效之抗辯而拒絕給付，自屬有據。
二、從而，原告依侵權行為損害賠償請求權，請求被告連帶賠償其損害並加計遲延利
    息，即無理由，不應准許。
中      華      民      國     九十     年      三      月      二      日
~B臺灣基隆地方法院基隆簡易庭
~B    法      官  蔡岱霖
右正本證明與原本無異。
對於本件判決如有不服，應於收受送達後二十日內向本院提出上訴書狀，上訴於本院
合議庭，並按他造當事人之人數附俱繕本。
當事人之上訴，非以判決違背法令為理由不得為之，上訴狀應記載上訴理由，表明下
列各款事項：
（一）原判決所違背之法令及其具體內容。
（二）依訴訟資料可認為原判決有違背法令之具體事實。
中      華      民      國     九十     年      三      月      七      日
~B    法院書記官  范育誠


司法院資訊處製作；財團法人民間司法改革基金會備份。
